臺灣臺中地方法院刑事判決　　　　　　　　　　　　　九十一年度訴字第五五五號
　　公　訴　人　臺灣臺中地方法院檢察署檢察官
　　被　　　告　甲○○
右列被告因毒品危害防制條例案件，經檢察官提起公訴（九十一年度毒偵緝字第一四
號），本院判決如左：
    主  文
甲○○連續施用第一級毒品，處有期徒刑捌月；扣案之第一級毒品海洛因柒包（合計
淨重點捌肆公克，包裝重壹點零公克），沒收銷燬之。又連續施用第二級毒品，
處有期徒刑肆月；扣案之第二級毒品安非他命合計約重拾點玖公克（壹包為零點公
克，壹包為拾點陸公克），沒收銷燬之，扣案之吸食器組壹個，沒收。主刑部分應執
行有期徒刑拾壹月。
    事  實
一、甲○○曾於民國八十二年間因違反麻醉藥品管理條例及肅清煙毒條例案件，分別
    經法院判處有期徒刑七月、三年二月確定，並經定應執行刑為三年七月，於八十
    六年十一月十一日入監執行，於八十八年八月十二日假釋出監交付保護管束，縮
    刑期滿日期為九十年四月二十日。詎甲○○於假釋中猶不知悔改，竟於八十九年
    十一月間施用第一級毒品海洛因及第二級毒品安非他命；嗣於九十年二月間又攜
    帶兇器行竊。前開施用毒品部分，經本院於九十年三月二十二日以九十年度毒聲
    字第一三三六號裁定送觀察、勒戒後，認無繼續施用毒品之傾向，而由臺灣臺中
    地方法院檢察署檢察官於同年五月三十一日以九十年度毒偵字第一三三五號為不
    起訴處分，同年六月一日公告確定。後者竊盜部分，則經本院於同年六月十二日
    以九十年度易字第九三七號判處有期徒刑十月確定。原執行監獄即臺灣高雄監獄
    高雄分監乃據以報請法務部撤銷假釋，業經准許在案，應接續臺灣臺中地方法院
    檢察署九十一年度戒執二字第二０六號（按即本件強制戒治），執行前案煙毒罪
    之殘餘刑期一年五月。詎甲○○於上開不起訴處分後五年內，又基於施用第二級
    毒品安非他命之概括犯意，自九十年六月十二日起至同年十二月六日十六時止，
    連續在臺中市○○路三五號或臺中市國校巷四一號五樓之一等住處，以將第二級
    毒品安非他命放置在玻璃吸食器內，用火燒烤產生氣化，以口鼻吸食之方式，施
    用第二級毒品安非他命多次。另又基於施用第一級毒品海洛因之概括犯意，自九
    十年十一月底某日起至同年十二月六日十六時止，連續在臺中市國校巷四一號五
    樓之一住處，以將第一級毒品海洛因放在香煙內吸食之方式，施用第一級毒品海
    洛因多次。其間，甲○○雖曾於同年六月十四日二十二時許，在臺中市○○路三
    十五號，經警查獲，並扣得第二級毒品安非他命０．三公克及吸食器組一個，經
    臺灣臺中地方法院檢察署檢察官聲請送觀察、勒戒，本院業於同年六月十五日以
    九十年度毒聲字第三０００號裁定准許在案，但因甲○○於當時已懷孕五月以上
    ，而未送至勒戒處所觀察、勒戒。嗣於同年十二月七日凌晨三時二十分許，警方
    又在臺中市國校巷四一號五樓之一將之查獲，並扣得第一級毒品海洛因七包，合
    計淨重三．八四公克（包裝重一．三０公克，純度百分之二十七點零一，純質淨
    重一．０四公克）及第二級毒品安非他命約重十．六公克，然因甲○○於是時生
    產後二月未滿，故又將之飭回。惟甲○○於生產後滿二月後，經臺灣臺中地方法
    院檢察署傳喚、拘提均不到案，經通緝後，始於九十一年一月十七日二十二時三
    十分許，為警在臺中市○○路一五Ｏ號前緝獲解送該署歸案。經依本院前開九十
    年度毒聲字第三ＯＯＯ號裁定送觀察、勒戒後，認有繼續施用毒品之傾向。
二、案經臺中市警察局第三分局報告及台中市警察局移送臺灣臺中地方法院檢察署檢
    察官偵查起訴。
    理  由
一、右揭事實，業經被告甲○○自白不諱，核與於九十年十二月七日一同被查獲之另
    案被告吳中民（所犯違反毒品危害防制條例部分，另由臺灣雲林地方法院檢察署
    偵查中）於偵查中證述之情節相符，並有扣案之第二級毒品安非他命十．九公克
    （九十年六月十四日扣得０．三公克；且同年十二月七日扣得十．六公克）、吸
    食器組一個、第一級毒品海洛因七包（合計淨重三．八四公克，包裝重一．三０
    公克，純度百分之二十七點零一，純質淨重一．０四公克）可資佐憑，及臺中市
    警察局第三分局現場檢查紀錄表、手繪現場圖、臺彎臺中看守所被告病歷表在卷
    可考。且被告先後於(1)九十年六月十四日；(2)同年十二月七日被查獲時在警局中
    所採集之尿液，經送請臺中市衛生局檢驗結果，(1)前次係呈甲基安非他命陽性，
    嗎啡陰性之反應；(2)後者係呈甲基安非他命、嗎啡均陽性反應等情，亦有該局煙
    毒尿液檢驗成績書二紙附卷可稽。又被告因本件施用毒品犯行，經本院裁定送觀
    察、勒戒後，臺灣臺中看守所附設勒戒處所支援醫師評定結果，認被告有繼續施
    用毒品傾向，而由本院裁定令入強制戒治處所施以強制戒治等情，則有臺灣臺中
    看守所九十一年一月三十一日中所正總字第０九一０００００三二一號函附之有
    無繼續施用毒品傾向證明書、本院九十年度毒聲字第一三三六號、九十一年度毒
    聲字第六一一號刑事裁定各一份足參。綜上，被告就其於右揭時、地分別施用第
    一級毒品海洛因及第二級毒品安非他命多次之自白，核與事實相符，堪予信採。
二、次查，被告前於八十九年十一月間因施用第一級毒品海洛因及第二級毒品安非他
    命，經本院於九十年三月二十二日以九十年度毒聲字第一三三六號裁定送觀察、
    勒戒後，認無繼續施用毒品之傾向，而由臺灣臺中地方法院檢察署檢察官於同年
    五月三十一日以九十年度毒偵字第一三三五號為不起訴處分，同年六月一日公告
    確定一節，有臺灣高等法院被告全國前案紀錄表、臺灣臺中地方法院檢察署刑案
    資料查註紀錄表、全國施用毒品案件記錄表、不起訴處分書等件在卷可按。其於
    上開不起訴處分確定後五年內，再度自九十年六月十二日起至同年十二月六日止
    ，連續施用第二級毒品安非他命多次，並自同年十一月底起至同年十二月六日止
    ，連續施用第一級毒品海洛因多次，且經臺灣臺中臺中看守所附設勒戒所執行觀
    察、勒戒後，認其有繼續施用毒品傾向，現正依本院九十一年度毒聲字第六一一
    號刑事裁定入戒治處所施以強制戒治中等情，已詳如前述，足見被告本件施用第
    一級毒品海洛因及第二級毒品安非他命，確係在前次施用毒品犯行不起訴處分後
    五年內所再犯。本件事證明確，被告右揭連續施用第一級毒品海洛因及第二級毒
    品安非他命之犯行，堪予認定。
三、核被告所為，係犯毒品危害防制條例第十條第一項之施用第一級毒品海洛因罪及
    同條第二項之施用第二級毒品安非他命罪。析述如下：
（一）被告持有第一級毒品海洛因及第二級毒品安非他命後，進而施用，其持有之低
      度行為應為施用之高度行為所吸收，不另論其持有第一級毒品罪及持有第二級
      毒品罪。
（二）被告先後多次施用第一級毒品海洛因及第二級毒品安非他命，時間緊接，觸犯
      構成要件相同之罪名，顯係基於概括犯意為之，依連續犯規定論以一罪，並依
      法加其刑。所犯上開二罪，則犯意各別，行為不同，應分論併罰。
（三）被告前於八十二年間因違反麻醉藥品管理條例及肅清煙毒條例案件，分別經法
      院判處有期徒刑七月、三年二月確定，並經定應執行刑為三年七月，於八十六
      年十一月十一日入監執行，於八十八年八月十二日假釋出監交付保護管束，縮
      刑期滿日期為九十年四月二十日。然因其於假釋期間再犯竊盜罪，並經本院於
      九十年六月十二日以九十年度易字第九三七號判處有期徒刑十月確定，原執行
      監獄即臺灣高雄監獄高雄分監乃據以報請法務部撤銷其假釋，業經准許在案，
      故被告應於本件強制戒治執行完畢後，接續執行前案煙毒罪之殘餘刑期一年五
      月等情，有臺灣高等法院被告全國前案紀錄表、臺灣臺中地方法院檢察署刑案
      資料查註紀錄表在卷可稽，並經本院調取臺灣臺中地方法院檢察署八十八年度
      執更字第二三０六號、八十八年度執護字第九四八號、九十年度執更字第三八
      二七號等執行卷宗審閱無訛。是以被告之前案煙毒罪既經撤銷假釋，尚有殘餘
      刑期一年五月應接續執行，自非執行完畢，被告於九十年間再犯本件施用毒品
      之犯行，核與刑法第四十七條所定之累犯要件有間，不能論以累犯。公訴人認
      被告係於刑之執行完畢後五年內再犯本件有期徒刑以上之罪，為累犯，請求依
      法加重其刑云云，尚有誤會，附此明。
（四）爰審酌被告前已有違犯肅清煙毒條例、麻醉藥品管理條例之前科，並經判處徒
      刑確定，竟不知悔改，復於八十九年十一月間再次施用毒品，經送觀察、勒戒
      及不起訴處分後，仍不知戒惕，竟又再次施用第一級毒品海洛因及第二級毒品
      安非他命，無視於毒品對於自身健康之戕害及國家對於杜絕毒品犯罪之禁令；
      被告本次施用第一級毒品海洛因之期間約一個月，施用第二級毒品安非他命之
      期間則長達近半年；施用毒品係自戕行為，犯罪手段尚屬平和，亦未因此而危
      害他人，所生損害非大；其於警訊、偵查及本院審理期間均能坦承犯行，態度
      良好；且本之施用毒品者均有相當程度之成癮性及心理依賴，其犯罪心態與一
      般刑事犯罪之本質並不相同，容應以「病人」之角度為考量，並側重適當之醫
      學治療及心理矯治為宜；被告現復經本院以九十一年度毒聲字第六一一號裁定
      諭令進行長時間之強制戒治處遇，核該強制戒治之性質，固屬保安處分之一種
      ，然既與其所應受之刑罰，同係限制人身自由，揆諸比例原則，自應予適當量
      刑等一切情狀，分別量處如主文所示之刑，並定其應執行之刑，以示懲儆。
（五）扣案之海洛因七包（合計淨重三．八四公克，包裝重一．三０公克）及安非他
      命合計約重十．九公克（一包為０．三公克，一包為十．六公克），分別係毒
      品危害防制條例第二條第二項第一款、第二款所定之第一級毒品及第二級毒品
      ，均屬違禁物，應依同條例第十八條第一項規定，沒收銷燬之。另扣案之吸食
      器組一個，係被告所有並供施用第二級毒品安非他命所用之物，業據被告供明
      在卷，爰依刑法第三十八條第一項第二款規定，併宣告沒收之。
據上論斷，應依刑事訴訟法第二百九十九條第一項前段，毒品危害防制條例第十條第
一項、第二項、第二十條第三項前段、第十八條第一項，刑法第十一條前段、第五十
六條、第五十一條第五款、第三十八條第一項第二款，判決如主文。
本案經檢察官黃仁宏到庭執行職務
中      華      民      國      九十一      年    六    月    二十四    日
                                臺灣臺中地方法院刑事第二庭
                                    法  官  莊  嘉  蕙
右正本證明與原本無異。
如不服本判決，應於送達後十日內向本院提出上訴狀（須附繕本），上訴於臺灣高等
法院臺中分院。
                    書記官
中      華      民      國      九十一      年    六    月    二十四    日
附錄論罪科刑法條
毒品危害防制條例第十條
施用第一級毒品者，處六月以上五年以下有期徒刑。
施用第二級毒品者，處三年以下有期徒刑。
